臺灣苗栗地方法院刑事判決　　　　　　　93年度簡上字第88號
上　訴　人　臺灣苗栗地方法院檢察署檢察官
被　　　告　乙○○
上列上訴人因被告竊盜案件，不服本院苗栗簡易庭93年度苗簡字
第645 號中華民國93年10月25日第一審簡易判決提起上訴（聲請
案號：臺灣苗栗地方法院檢察署93年度偵字第2619號），本院管
轄之第2 審合議庭判決如下：
    主  文
原判決撤銷。
乙○○共同帶兇器竊盜，累犯，處有期徒刑捌月。
    事  實
一、乙○○於民國86年間，因違反藥事法案件，經臺灣新竹地方
    法院判處有期徒刑4 月，於88年4 月6 日易科罰金執行完畢
    （構成累犯），仍不知悔改，與張清志（由檢察官另簽移台
    灣高等法院台中分院併案審理）基於共同犯意之聯絡，意圖
    為自己不法之所有，於93年1 月27日下午1 時50分許，由乙
    ○○駕駛車牌ＬＹ─0830號自用小客車搭載張清志，前往苗
    栗縣頭屋鄉明德村2 鄰41號後方屬於甲○○所有之貨櫃屋，
    由張清志先踰越貨櫃壁上之冷氣孔進入貨櫃屋後，在現場撿
    拾客觀上對人之生命、身體、安全具有危險性，可供兇器使
    用之鐵撬一支（未扣案）遞與在外守候之乙○○，再由乙○
    ○持該鐵撬破壞貨櫃屋門上之門鎖，共同竊取甲○○所有之
    抽水馬達2 個得逞，適為鄰人蔡錦庭發覺報警，為警循線查
    獲。
二、案經苗栗縣警察局苗栗分局報告臺灣苗栗地方法院檢察署檢
    察官聲請簡易判決處刑。
    理  由
一、訊據被告乙○○對於右揭事實坦承不諱，核與共犯張清志於
    警詢時供述、被害人甲○○警詢中之指訴及證人蔡錦庭偵查
    中證述之情節均相符，且有現場照片6 張附卷可按，被告犯
    行堪資認定。
二、按住宅係人類日常住居生活作息之場所，原屬建築物之一種
    ，雖與一般建築物之概念不盡相同，惟須具有固定性之房舍
    ，始克相當。貨櫃屋雖以「屋」為名，然本即與社會上一般
    所謂住宅之建築物有別。縱在貨櫃屋上設置門窗，此設備亦
    與一般設置於住宅或建築物上之門扇、窗戶等足認具有防盜
    功能性質之安全設備有所不同。至於貨櫃壁上之冷氣孔，本
    非門扇、窗戶，更難謂係「安全設備」。至於附加於門上之
    門鎖，本為門之附屬物，並非「安全設備」，故單純撬壞附
    加於門上之門鎖入內，與毀越門扇、牆垣或其他安全設備之
    情形亦有別。本件被告與張清志2 人雖有踰越冷氣孔進入貨
    櫃屋並破壞門鎖等行為，然依據被害人甲○○警詢中之供述
    及卷附照片以觀，本件之貨櫃屋本即係供堆放貨物使用之倉
    庫，所謂門鎖亦係附著於門上，並非另外加裝安置之鎖頭，
    揆諸上揭說明，均難謂係「安全設備」，與刑法第321 條第
    1 項第2 款之加重竊盜要件，尚有未合，合先敘明。
三、次按刑法第321 條第1 項第3 款之帶兇器，其兇器之種類
    並無限制，凡客觀上足以對人之生命、身體、安全構成威脅
    者均屬之。且只需行竊時有帶此種具有危險性之兇器已足
    ，並不以帶之初即有行凶之意圖為必要，最高法院79年台
    上字第5253號判例可資參照。次按鐵撬為金屬材質，堅硬沉
    重，客觀上對人之生命身體具有危險性，可供為兇器使用，
    被告乙○○共同持以實施竊盜，核其所為，係犯刑法第321
    條第1 項第3 款之加重竊盜罪。被告乙○○與張清志間，有
    犯意之聯絡及行為之分擔，均為共同正犯。聲請簡易判決處
    刑書認為被告另涉犯刑法第321 條第1 項第2 款之加重竊盜
    罪，尚有未洽，惟此為加重要件之減縮，尚無庸另為被告本
    部分無罪之諭知。又被告乙○○前於86年間，因違反藥事法
    案件，經臺灣新竹地方法院判處有期徒刑4 月，於88年4 月
    6 日易科罰金執行完畢，有臺灣苗栗地方法院檢察署刑案資
    料查註紀錄表及臺灣高等法院被告全國前案紀錄表各1 份在
    卷足憑，其在有期徒刑之執行完畢後5 年內再犯有期徒刑以
    上之本罪，為累犯，應依刑法第47條之規定加重其刑。原判
    決以被告犯刑法第321 條第1 項第3 款之罪，處有期徒刑6
    月，如易科罰金以300 元折算1 日，固非無據，惟按刑法第
    321 條第1 項之加重竊盜罪，其法定本刑為有期徒刑6 月以
    上，而被告係屬累犯，依刑法第47條規定，本應加重其本刑
    至2 分之1 ，是原審僅論處被告有期徒刑6 月難謂妥適，上
    訴意旨據以指摘原判決不當，為有理由，自應由本院合議庭
    撤銷改判。爰審酌被告之素行、犯罪之手段及犯後坦承犯行
    之態度等一切情狀，量處如主文所示之刑。至於鐵撬1 支，
    係共犯張清志在犯罪現場之貨櫃屋內拿取，並非被告等人所
    有，既未扣案，且與沒收規定不合，爰不宣告沒收。
據上論斷，應依刑事訴訟法第455 條之1 第3 項、第369 條第1
項前段、第364 條、第299 條第1 項前段、刑法第28條、第321
條第1項第3款、第47條，判決如主文。
本案經檢察官劉正穆到庭執行職務
中    華    民    國    94    年    6     月    14    日
                  刑事第三庭審判長法  官  劉興浪
                                  法  官  林卉聆
                                  法  官  楊台清
以上正本證明與原本無異。
本件不得上訴。
                                  書記官  王月香
中　　華　　民　　國　　94　　年　　6 　　月　　15　　日
附錄本案論罪科刑法條
中華民國刑法第321條第1項第3款
犯竊盜罪而有左列情形之一者，處六月以上、五年以下有期徒刑
：
三攜帶兇器而犯之者。
